臺灣彰化地方法院刑事判決　　九十四年度訴字第四八二號
　　公　訴　人　臺灣彰化地方法院檢察署檢察官
　　被　　　告　甲○○
上列被告因違反毒品危害防制條例案件，經檢察官提起公訴（九
十四年度毒偵字第三二三、四００號），暨移請併案審理（九十
四年度毒偵字第二０二二、三三一一號），被告於準備程序中就
被訴事實為有罪之陳述，經告以簡式審判之旨，並聽取意見後，
本院合議庭裁定由受命法官獨任進行簡式審判程序，判決如下：
    主    文
甲○○連續施用第一級毒品，累犯，處有期徒刑壹年，扣案之第
一級毒品海洛因拾壹包（其中玖包合計淨重壹點伍肆公克，空包
裝重貳點捌陸公克；貳包合計淨重零點肆陸公克，空包裝重零點
玖肆公克），均沒收銷燬之；又連續施用第二級毒品，累犯，處
有期徒刑柒月，扣案之第二級毒品安非他命包（其中壹包毛重
零點捌公克；壹包毛重零點貳公克；壹包毛重零點肆公克），均
沒收銷燬之，塑膠鏟管貳支、空袋肆個、玻璃管壹支、電子秤壹
臺、甲基安非他命吸食器壹組，均沒收。應執行有期徒刑壹年伍
月，扣案之第一級毒品海洛因拾壹包（其中玖包合計淨重壹點伍
肆公克，空包裝重貳點捌陸公克；貳包合計淨重零點肆陸公克，
空包裝重零點玖肆公克）、第二級毒品安非他命包（其中壹包
毛重零點捌公克；壹包毛重零點貳公克；壹包毛重零點肆公克）
，均沒收銷燬之，塑膠鏟管貳支、空袋肆個、玻璃管壹支、電子
秤壹臺、甲基安非他命吸食器壹組，均沒收。
    犯罪事實
一、甲○○前因違反毒品危害防制條例案件，分別經本院以九十
    一年度斗簡字第一四號、九十一年度訴字第三三七號判決，
    各判處有期徒刑四月、一年確定，上開二罪刑接續執行，並
    定應執行有期徒刑一年三月，於民國九十三年四月二十二日
    縮短刑期假釋付保護管束，於九十三年七月一日縮刑期滿未
    經撤銷假釋視為徒刑執行完畢；又因施用毒品案件，由臺灣
    彰化地方法院檢察署檢察官提起公訴並聲請裁定送強制戒治
    ，刑案部分經本院於九十三年十二月六日、以九十三年度訴
    字第一三九七號判決判處有期徒刑一年二月，於同年月二十
    九日確定（現在監執行中），強制戒治部分則於九十二年四
    月十八日停止戒治處分執行出監，所餘戒治期間付保護管束
    ，至九十二年七月十日保護管束期滿未經撤銷停止戒治，視
    為強制戒治執行完畢。詎仍不知悔改，在前揭強制戒治執行
    完畢後五年內，復基於施用第一級毒品之概括犯意，自九十
    三年十二月七日某時起，至九十四年六月三十日二十二時許
    止，分別在彰化縣社頭鄉○○路○段六五號其住處、同縣溪
    湖鎮○○路一七九號「展亞賓館」第五０八室內，以將海洛
    因羼入香煙中點火燃燒吸食煙氣之方式，連續施用第一級毒
    品海洛因多次，施用頻率約為二日一次；又另基於施用第二
    級毒品之概括犯意，亦於上揭時地，以將安非他命置於吸食
    器內點火燃燒吸食煙氣之方式，連續施用第二級毒品安非他
    命多次，施用頻率約為每月一次。嗣先後於九十四年一月十
    三日九時二十分、同年月十九日八時許，為警持搜索票在其
    上址住處查獲，並當場扣得其所有供己施用之第二級毒品安
    非他命一包（毛重零點八公克）及其所有供施用毒品用之塑
    膠鏟管二支、空袋四個、玻璃管一支（經當庭勘驗結果均無
    毒品殘留）；又於同年四月十六日十一時許，適警至前開「
    展亞賓館」第五０八室執行臨檢，當場查扣其所有供己施用
    之第一級毒品海洛因九包（合計淨重一點五四公克，空包裝
    重二點八六公克）、第二級毒品安非他命一包（毛重零點二
    公克）及其所有供施用毒品用之電子秤一臺、甲基安非他命
    吸食器一組；復經警於同年六月三十日二十三時五十分許，
    在同縣社頭鄉○○路二八七巷六三弄三一號前查獲，並當場
    扣得其所有供己施用之第一級毒品海洛因二包（合計淨重零
    點四六公克，空包裝重零點九四公克）、第二級毒品安非他
    命一包（毛重零點四公克，併案意旨書誤載為二包合計毛重
    一點一公克），始查悉上情。
二、案經彰化縣警察局彰化、北斗分局報告臺灣彰化地方法院檢
    察署檢察官偵查起訴暨移送併辦。
    理　　由
一、上揭犯罪事實，業據被告甲○○於本院準備程序及審理中坦
    承不諱，並有海洛因十一包（其中九包合計淨重一點五四公
    克，空包裝重二點八六公克；二包合計淨重零點四六公克，
    空包裝重零點九四公克）、安非他命三包（其中一包毛重零
    點八公克；一包毛重零點二公克；一包毛重零點四公克）、
    塑膠鏟管二支、空袋四個、玻璃管一支、電子秤一臺、甲基
    安非他命吸食器一組扣案為憑，暨法務部調查局鑑定通知書
    二份附卷可稽。且被告於前揭時地查獲時，經採其尿液送驗
    結果，均呈甲基安非他命及嗎啡陽性反應（施用海洛因者會
    在其體內代謝為嗎啡成分殘留，並經由尿液排出），有彰化
    縣警察局彰化、北斗、田中、溪湖分局委託檢驗尿液代號與
    真實姓名對照認證單各一紙、彰化縣衛生局煙毒尿液檢驗成
    績書四紙在卷足參。查被告前因施用毒品案件，經本院裁定
    送強制戒治後，於九十二年四月十八日停止戒治處分執行出
    監，所餘戒治期間付保護管束，至九十二年七月十日保護管
    束期滿未經撤銷停止戒治，視為強制戒治執行完畢等情，有
    臺灣高等法院被告前案紀錄表、刑案資料查註紀錄表各一份
    附卷可按，被告顯係經強制戒治釋放後，復於五年內再犯本
    案施用毒品罪。從而，本案事證明確，被告上揭犯行洵堪認
    定，應依法論科。
二、核被告所為，係犯毒品危害防制條例第十條第一項、第二項
    之施用第一、二級毒品罪。被告為供自己施用之目的而持有
    上開毒品，其於施用前後持有海洛因及安非他命之低度行為
    ，應各為施用之高度行為所吸收，不另論罪。又其先後多次
    施用第一、二級毒品犯行，均屬時間緊接，方法相同，各觸
    犯構成要件相同之罪名，顯皆係基於概括犯意反覆為之，均
    應依連續犯之規定論以一罪，並分別依法加重其刑。前開犯
    罪事實為原起訴書所漏列部分，與原起訴書所載部分，有裁
    判上一罪之關係，故本院自得併予審理。至其所犯上開二罪
    ，犯意各別，行為互殊，應予分論併罰。查被告前因違反毒
    品危害防制條例案件，分別經本院以九十一年度斗簡字第一
    四號、九十一年度訴字第三三七號判決，各判處有期徒刑四
    月、一年確定，上開二罪刑接續執行，並定應執行有期徒刑
    一年三月，於九十三年四月二十二日縮短刑期假釋付保護管
    束，於九十三年七月一日縮刑期滿未經撤銷假釋視為徒刑執
    行完畢乙情，有臺灣高等法院被告前案紀錄表及刑案資料查
    註紀錄表在卷可按，其受有期徒刑之執行完畢，五年內再犯
    本案法定本刑有期徒刑以上之二罪，皆為累犯，均應依法遞
    加重其刑。爰審酌被告曾因施用毒品案件接受強制戒治，竟
    未能從中記取教訓，深切體認毒品危害己身健康之鉅，反而
    再度趁隙施用海洛因及安非他命，足徵被告自制能力尚有未
    足，惟念及施用毒品固戕害個人健康至深，然就他人權益之
    侵害仍屬有限，及其犯罪目的、手段、被告於犯罪後坦承全
    部施用毒品犯行等一切情狀，分別量處如主文所示之刑，並
    定其應執行之刑，以示懲儆。扣案之海洛因十一包，經送驗
    結果，均含第一級第六項毒品海洛因成分，其中九包合計淨
    重一點五四公克（空包裝重二點八六公克），二包合計淨重
    零點四六公克（空包裝重零點九四公克），有卷附法務部調
    查局九十四年六月六日、同年九月十九日，調科壹字第一四
    ００一一六三一、000000000號鑑定通知書各一份
    可佐，暨安非他命三包（其中一包毛重零點八公克；一包毛
    重零點二公克；一包毛重零點四公克），各為毒品危害防制
    條例第二條第二項第一款、第二款所稱之第一、二級毒品，
    屬違禁物，不問何人所有，均應依同條例第十八條第一項前
    段之規定，沒收銷燬之；至於扣案之塑膠鏟管二支、空袋四
    個、玻璃管一支、電子秤一臺、甲基安非他命吸食器一組，
    則為被告所有供施用毒品犯罪使用之物，業經被告於本院審
    理時供承在卷，且經當庭勘驗結果均無毒品殘留其間，皆應
    依刑法第三十八條第一項第二款之規定，宣告沒收。
據上論斷，應依刑事訴訟法第二百七十三條之一第一項、第二百
九十九條第一項前段，毒品危害防制條例第十條第一項、第二項
、第十八條第一項前段，刑法第十一條、第五十六條、第四十七
條、第五十一條第五款及第九款、第三十八條第一項第二款，判
決如主文。
本案經檢察官洪英丰到庭執行職務。
中    華    民    國  九十四  　年    十一   月  三十  日
                  刑事第一庭             法  官  周莉菁
以上正本證明與原本無異。
如不服本判決，應於判決送達後十日內向本院提出上訴狀 (須附
繕本)。
中    華    民    國  九十四  　年    十一   月  三十  日
                                         書記官  黃當易
附錄本判決論罪科刑法條：
毒品危害防制條例第十條
施用第一級毒品者，處六月以上五年以下有期徒刑。
施用第二級毒品者，處三年以下有期徒刑。
